【裁判字號】    97,交聲,3089
【裁判日期】    971224
【裁判案由】    違反道路交通管理處罰條例聲明異議
【裁判全文】
臺灣臺北地方法院交通事件裁定        97年度交聲字第3089號
原處分機關  臺北市交通事件裁決所
異  議  人
即受處分人  甲○○
上列異議人即受處分人因違反道路交通管理處罰條例案件，對於
臺北市交通事件裁決所中華民國97年6 月19日所為之處分（原處
分案號：北市裁二字第裁22-A02WQZ426號），聲明異議，本院裁
定如下：
    主  文
異議駁回。
    理  由
一、按汽車停車時，在禁止臨時停車處所不得停車，道路交通安
    全規則第112 條第1 項第1 款定有明文。而依道路交通標誌
    標線號誌設置規則第169 條，劃設於道路緣石正面或頂面，
    或劃設於路面之紅色實線標線，係屬禁止臨時停車線，用以
    指示禁止臨時停車路段。次按汽車駕駛人，在禁止臨時停車
    處所停車者，處新台幣（下同）600 元以上1200元以下罰鍰
    ，道路交通管理處罰條例第56條第1 項第1 款亦規定甚明。
    再按汽車違反道路交通管理事件，經以科學儀器取得證據資
    料證明其行為違規，當場不能或不宜攔截製單舉發者，得逕
    行舉發之；前項逕行舉發，應記明車輛牌照號碼、車型等可
    資辨別之資料，查明汽車所有人姓名或名稱、住址後，並以
    該汽車所有人為被通知人製單舉發之；受舉發違反道路交通
    管理事件之受處罰人，認為受舉發之違規行為應歸責他人者
    ，應於舉發違反道路交通管理事件通知單應到案日期前，檢
    附相關證據及應歸責人相關證明文件，向處罰機關告知應歸
    責人，處罰機關應即另行通知應歸責人到案依法處理，逾期
    未依規定辦理者，仍依本條例各該違反條款規定處罰，同條
    例第7 條之2 第1 項第7 款、第4 項、第85條第1 項亦分別
    定有明文。
二、本件異議人即受處分人甲○○駕駛車號U4－3716號自用小客
    車（下稱系爭車輛），於民國96年12月19日上午8 時29分許
    ，在臺北市○○區○○路四段103 號前，劃設有禁止臨時停
    車之紅色標線路段處違規停車，經臺北市政府警察局交通大
    隊依道路交通管理處罰條例第56條第1 項第1 款及同條例第
    7 條之2 第1 項第7 款、第4 項之規定，以系爭車輛所有人
    乙○○為被通知人，於當場拍照採證後逕行掣單舉發（單號
    ：掌電字第A02WQZ426 號）並予以拖吊移置（罰鍰部分業於
    96年12月19日當日取車時繳納完畢，有卷附收據一紙足稽）
    。嗣車輛所有人乙○○依同條例第85條第1 項辦理歸責於實
    際駕駛人即異議人甲○○，經異議人向原舉發單位提出申訴
    調查結果，仍認異議人確有前揭違規行為，原處分機關遂於
    97年6 月19日依道路交通管理處罰條例第56條第1 項第1 款
    及道路交通管理事件統一裁罰基準表，裁處異議人罰鍰900
    元。
三、異議意旨略以：異議人上述停車位置，原係消防栓紅線位置
    ，因屬凸出物有礙托兒所學童上下車出入安全之虞，已於舉
    發違規前約3 個月遷移他處，為消防栓所劃設之紅線，顯然
    已無存在價值，應同步塗銷而未塗銷，明顯有行政瑕疵；而
    原消防栓處紅線（5 公尺）外，兩端路段均劃設黃線，並有
    懸掛式標誌告示15：30－17：30為禁止停車時間，另該址之
    臺北市市立木柵托兒所學童下課使用時間亦有標示為週一至
    週五，每日下午4 時至5 時10分，異議人於上述時間停車並
    無違背規定；另異議人於申訴後，該路段一夜之間全部改劃
    紅線禁止停車，但懸掛式標誌告示所列禁止停車時間不變，
    於97年6 月初又將該標線由紅線變更為黃線，該處懸掛式標
    誌告示及時空因素亦無改變，其標誌標線不一，變更之公文
    依據何在？豈能容行政瑕疵惡質化。為此聲明不服，請求撤
    銷原處分云云。
四、本院查：
（一）異議人於96年12月19日上午8 時29分許駕駛系爭車輛，停
      放在臺北市○○區○○路四段103 號前劃設有禁止臨時停
      車之紅色標線路段，且異議人當時不在車內之事實，為異
      議人所不爭執，復有原舉發單位即臺北市政府警察局交通
      大隊北市警交大執字第09730503900 號函及函附之現場採
      證照片4 幀在卷可稽，堪認異議人於禁止臨時停車處所停
      車之違規行為明確。則舉發員警依道路交通管理處罰條例
      第56條第1 項第1 款規定，於當場拍照採證後逕行掣單舉
      發，並依同條例第3 項規定予以拖吊移置，並無不當之處
      。
（二）異議人雖以其所停車位置之原消防栓處紅線（5 公尺）外
      ，兩端路段均劃設黃線，並有懸掛式標誌告示15：30－17
      ：30為禁止停車時間，於上述時間停車並無違背規定云云
      置辯。惟依該4 幀現場採證照片所示，異議人遭舉發違規
      停車之地點，其路面以及道路緣石正面、頂面，均劃設有
      清晰可辨之紅色實線標線，該路段顯屬禁止臨時停車，足
      證異議人確有在禁止臨時停車處所停車之違規事實明確，
      異議人所稱劃設黃線並設置懸掛式標誌告示「15：30－17
      ：30為禁止停車時間」之路段，顯非異議人停放車輛之地
      點，核與異議人之違規行為無涉。至於異議人所指該處臺
      北市市立木柵托兒所學童下課時間，有標示為週一至週五
      ，每日下午4 時至5 時10分之時間，亦與異議人得否違規
      臨時停車無關。
（三）又異議人雖以本案舉發地點之禁止臨時停車紅色標線，於
      該處消防栓遷移後，已無存在之價值，應同步塗銷而未塗
      銷，顯有行政瑕疵云云。惟按道路使用之規劃設置及管理
      ，係交通主管機關之權責，主管機關得考量道路情況、車
      輛流量、駕駛人需要等諸多因素通盤加以規劃設置，並隨
      時檢討，適時加以修正，並非本院所得置喙。人民對道路
      使用規劃固得提出建議，惟道路交通標誌、號誌、標線一
      經交通主管機關劃設後，於依法變更前，人民即有遵守之
      義務，尚不得以其主觀因素或價值判斷，逕認道路交通標
      誌、號誌、標線設置不當，而恣意決定遵守與否。否則，
      將使行車秩序紊亂，嚴重危及道路交通秩序及其他用路人
      之權益。是異議人前揭所辯，尚無從解免其違規停車行為
      之責任。
（四）至異議人指其申訴後該路段一夜之間全部改劃紅線禁止停
      車，但懸掛式標誌告示所列禁止停車之時間不變，且於97
      年6 月初又將該標線由紅線變更為黃線，標誌標線上下不
      一云云，並提出現場照片為證，然此部分情形縱認屬實，
      亦係本件異議人違規之後所發生，並不影響異議人之違規
      行為之認定，附此敘明。
五、綜上所述，異議人於前揭時地確有在禁止臨時停車路段違規
    停車之行為，原處分機關道路交通管理處罰條例第56條第1
    項第1 款及違反道路交通管理事件統一裁罰基準表之規定，
    裁處受處分人罰鍰900 元，核無違誤，從而，本件異議為無
    理由，應予駁回。
據上論斷，應依道路交通案件處理辦法第19條，裁定如主文。
中    華    民    國    97    年    12    月    24    日
                        交通法庭  法  官  吳俊龍
上正本證明與原本無異。
如不服本裁定，應於送達後5日內向本院提出抗告狀。
                                  書記官  劉俊源
中    華    民    國    97    年    12    月    24    日


司法院資訊處製作；財團法人民間司法改革基金會備份。
